【裁判字號】    91,重附民上,50
【裁判日期】    920918
【裁判案由】    侵占等
【裁判全文】
臺灣高等法院刑事附帶民事訴訟判決              九十一年度重附民上字第五０號
    上 訴 人  即
    原        告  甲○○○食品股份有限公司
    兼法定代理人  辛○○
    被上訴人  即
    被        告  壬○○
                  丙○○
右當事人間因侵占等案附帶民事訴訟案件，上訴人不服台灣台北地方法院第一審附帶
民事訴訟判決（八十四年度附民字第六一二號），提起上訴，本院判決如左：
    主  文
上訴及對被上訴人癸○○部分假執行之聲請均駁回。
    事  實
甲、上訴人方面：
一、聲明：
  (一)原判決廢棄。
  (二)被上訴人壬○○應給付上訴人辛○○新台幣陸佰萬元正及自第一審起訴狀繕本送
    達翌日起至清償日止按年息百分之五計算之利息。
  (三)被上訴人壬○○、丙○○、子○○、丁○○、己○○、戊○○、庚○○應連帶給
    付上訴人甲○○○食品有限公司新台幣伍佰萬元正及自第一審起訴狀繕本送達最
    後被上訴人之翌日起至清償日止按年息百分之五計算之利息。
  (四)被上訴人癸○○應給付上訴人辛○○新台幣參佰萬元正及自民國八十六年一月二
    十三日起至清償日止按年息百分之五計算之利息。
  (五)被上訴人癸○○應給付上訴人甲○○○食品有限公司新台幣伍佰萬元正及自民國
    八十六年一月二十三日起至清償日止按年息百分之五計算之利息。
  (六)對被上訴人癸○○部分願供擔保，請准宣告假執行。
二、事實上之陳述：
    上訴人在本院未提出書狀陳述，據其在原審陳述：（一）壬○○係英泉食品股份
    有限公司（下稱英泉公司）之總經理，於民國八十二年五月間與辛○○共同出資
    ，以健全拓展經銷網路之業務，而於八十三年三月下旬，壬○○認有機可乘，意
    圖為自己不法之所有，向辛○○佯稱：欲購買辛○○經營之甲○○○食品股份有
    限公司（下稱大班公司）之百分之五十云云，並交付辛○○以英泉公司名義簽發
    ，面額計新台幣（下同）一千五百萬元之支票，以取得辛○○之信任，辛○○不
    知有詐，乃在辦理大班公司增資後，將大班公司之百分之五十股權移轉予壬○○
    ，並由壬○○負責大班公司之營業所及人事、財務、設備等業務，兼任負責人，
    為從事業務之人，詎壬○○竟與代泉公司營業組長丙○○、英泉公司執行副董兼
    財務經理癸○○、董事長葉賢三（由原審另行審結）、業務部副理子○○、專員
    丁○○、己○○、會計財務員戊○○、庚○○共同意圖為自己不法之所有，將壬○○業務上持有之大班公司之辦公室設備、器材等及八十三年七月、八月份統一
    發票侵占入己，並全數挪交英泉公司使用，嗣壬○○以英泉公司名義簽發上開支
    票悉數退票，辛○○始知受騙。於業務上藉以使辛○○無法提出證據而控告，此
    部分因認被告壬○○、癸○○、丙○○、子○○、丁○○、己○○、戊○○、庚○○、廖永豐共犯業務侵占罪嫌，壬○○另犯詐欺罪嫌，均應負賠償責任；（二
    ）又為恐嚇辛○○不得提出刑事告訴，竟於八十三年九月上旬，由壬○○、癸○○及葉賢三教唆葉江泉、蔡峰后、林雙全、蔡勝三、詹福順、子○○（以上六人
    經最高法院判決無罪確定）以妨害辛○○自由之手段，向辛○○索回上開支票，
    於同年九月十四日在子○○策劃下，由蔡勝三駕駛九人座旅行車載林雙全、子○○駕駛轎車載葉江泉、蔡峰后（到湖口交流道再載由子○○事先聯繫等候之詹福
    順）由雲林縣斗六市北上，約於下午六時許抵達台北市，二車即往台北市○○○
    路○段十五號附近辛○○開設之代統公司戶外道路守候，約七時許，辛○○甫下
    樓出大門，因見門前有部轎車行跡怪異，且數日前有自稱「壬○○」大哥者來電
    要索回支票云云，乃再入內並連絡司機李知融將其自用車開至公司大樓後車庫，
    自側門載辛○○出民生東路，為子○○等人發覺，辛○○乃指示李知融將車往台
    北市區以迴轉、右轉駛入小巷內，因子○○等人對台北路況不熟，仍被甩離而折
    回原處等候，辛○○向航空警察局台北分局報案，由警員在公司大樓附近埋伏守
    候，約十時三十分許，辛○○在公司大樓巷內下車，遇見蔡峰后、詹福順、林雙
    全，一人勒住辛○○脖子頂住後腦，另一人即拉辛○○手部，其中一人並說：把
    那些票子（支票）拿出來云云，剝奪辛○○之行動自由，嗣埋伏之警員當場逮捕
    林雙全、葉江泉、蔡峰后、其餘三人則分別逃逸，辛○○始免於被妨害自由，而
    查獲上情，因認被告壬○○、癸○○此部分犯有教唆妨害他人自由之罪嫌，應負
    賠償責任；（三）壬○○見上開妨害自由以索回支票之行為未能成功，旋即編造
    事實，意圖散布於眾，以書面文字指摘不實足以毀損辛○○名譽之事指稱：辛○○就其父葉賢三之貪污司法訴訟，向壬○○詐騙二億餘元，可代為擺平貪污案件
    ，而獲判無罪，誹謗辛○○為司法黃牛云云，足使辛○○名譽受損，因認被告壬○○涉有誹謗罪嫌，亦應負賠償責任；（四）壬○○於辛○○提出刑事訴訟後，
    為竊聽辛○○住處之電話，竟教唆子○○請徵信社人員以侵入辛○○住處之方法
    竊聽辛○○電話，子○○即教唆徵信社負責人乙○○竊聽辛○○之電話，乙○○
    即教唆王維舜侵入辛○○住宅竊聽電話，王維舜（因無故侵入住宅判處有期徒刑
    三月）遂於八十四年四月十三日下午二時三十分許，趁辛○○位於台北市○○街
    一百巷二十七號住處大樓之大門未鎖之際，未經許可無故侵入該大樓樓梯間，裝
    子○○涉有教唆侵入住宅之犯行。致上訴人之權利受到侵害，為此請求被上訴人
    壬○○、子○○負賠償責任。
乙、被上訴人未為任何聲明或陳述，亦未提出任何書狀。
    理  由
一、按刑事訴訟諭知無罪、免訴或不受理之判決者，應以判決駁回原告之訴，刑事訴
    訟法第五百零三條第一項前段有明文規定。
二、本件被上訴人被訴業務侵占等案件，業經台灣台北地方法院諭知無罪，檢察官不
    服原判決提起上訴後，業經本院判決駁回上訴在案，依照首開規定，則原審駁回
    上訴人在第一審對被上訴人之請求損害賠償，經核並無不合，上訴人上訴指原判
    決不當，求為判決如上訴聲明，為無理由，應予駁回，就上訴人對被上訴人癸○○部分假執行之聲請，亦無所附麗，應一併駁回。
三、據上論斷，應依刑事訴訟法第四百九十條前段、第三百六十八條，判決如主文。
中      華      民      國    九十二    年      九      月     十八     日
                              臺灣高等法院刑事第十七庭
                                  審判長法  官  陳  正  雄
                                        法  官  許  錦  印
                                        法  官  劉  壽  嵩
右正本證明與原本無異。
於檢察官對壬○○、癸○○妨害行動自由刑事部分提起上訴時，若上訴人辛○○就此
請求損害賠償部分如不服本判決，應於收受送達後十日內向本院提出上訴書狀，其未
敘述上訴之理由者並得於提起上訴後十日內向本院補提理由書（均須按他造當事人之
人數附繕本）。
其餘不得上訴。
                                        書記官  吳  鎮  鑫
中      華      民      國    九十二    年      九      月    二十三    日


司法院資訊處製作；財團法人民間司法改革基金會備份。
